臺灣高等法院臺南分院刑事判決　　　　　　　　九十三年度上訴字第四五四號　Ａ
　　　上　訴　人
　　　即　被　告　乙　○　○
　　　選任辯護人　何　永　福
右上訴人即被告因槍砲彈藥刀械管制條例案件，不服臺灣嘉義地方法院九十三年度訴
字第一一四號中華民國九十三年四月十五日第一審判決（起訴案號：臺灣嘉義地方法
院檢察署九十三年度偵字第八五四號），提起上訴，本院判決如左：
      主      文
上訴駁回。
      事      實
一、乙○○於民國（下同）九十二年六月間某日，在嘉義市○○路保安宮廟前，未經
    許可即以新臺幣（下同）三萬五千元之價格向甲○○（另案審理中）購買可發射
    子彈具有殺傷力之仿半自動手槍製造之改造玩具手槍（槍枝管制編號：0000
    000000號，仿半自動手槍製造之玩具手槍槍身組合土造金屬槍管及土造金
    屬滑套改造而成）及九MM制式子彈三顆，而持有之。嗣乙○○因受託欲向陳姿伶
    討債，遂於九十三年二月二日凌晨二時許，將上開改造槍枝及制式子彈三顆置於
    皮包內後，駕駛車牌號碼二Ｕ－一五六八號自小客車邀不知情之高主安、蘇博俞
    一起前往，而於同日凌晨二時五十五分許，行經嘉義市○○○路林森國小前，為
    警臨檢查獲，並扣得前揭改造手槍一枝、九MM制式子彈三顆。
二、案經嘉義市警察局第二分局報告臺灣嘉義地方法院檢察署檢察官偵查起訴。
      理    由
一、前揭事實，業經上訴人即被告乙○○（下稱被告）於原審及本院審理中坦承不諱
    （見原審卷第三二頁、本院九十三年七月二日準備程序筆錄第三頁、審判筆錄第
    六頁、第七頁），並有仿半自動手槍製造之改造手槍一枝（槍枝管制編號：00
    00000000號），九MM制式子彈三顆扣案可稽，而扣案之槍枝及子彈經送
    內政部警政署刑事警察局鑑定，認送鑑改造手槍一枝（槍枝管制編號00000
    00000號），係由仿半自動手槍製造之玩具手槍槍身組合土造金屬槍管及土
    造金屬滑套改造而成之改造手槍，機械性能良好，可供擊發適用子彈使用，送鑑
    子彈三顆，認均係口徑九MM（9x19mm）之制式子彈，均有殺傷力，係屬槍砲彈藥
    刀械管制條例列管之槍砲無訛一節，有內政部警政署刑事警察局九十三年二月二
    十七日刑鑑字第０九三０二九二一七號槍彈鑑定書一份附卷可憑（見原審卷第十
    三頁至第十五頁）。堪認被告之自白與事實應屬相符，自得採為論罪之依據。本
    件事證已臻明確，被告之犯行洵堪認定，應予依法論科。
二、核被告持有其他可發射子彈具有殺傷力之改造手槍，係違反槍砲彈藥刀械管制條
    例第十一條第四項之未經許可持有其他可發射子彈具有殺傷力之改造手槍罪，而
    持有子彈之行為，則係違反槍砲彈藥刀械管制條例第十二條第四項未經許可持有
    子彈罪。被告持有手槍、子彈之行為，係以一行為而違反槍砲彈藥刀械管制條例
    第十一條第四項之罪以及同條例第十二條第四項之罪二罪名，為想像競合犯，應
    從一較重之未經許可持有其他可發射子彈具有殺傷力之改造玩具手槍罪處斷。
三、原審以被告事證已臻明確，因予適用槍砲彈藥刀械管制條例第十一條第四項、第
    十二條第四項，刑法第十一條前段、第五十五條、第四十二條第二項、罰金罰鍰
    提高標準條第二條，現行法規所定貨幣單位折算新臺幣條例第二條，審酌被告犯
    罪之素行、犯罪之動機、目的、手段、所生危害、所得利益、及犯罪後態度等一
    切情狀，量處有期徒刑一年二月，併科罰金新台幣十萬元，並諭知罰金易服勞役
    之折算標準，至扣案之仿半自動手槍製造之改造手槍一枝（槍枝管制編號：00
    00000000號），九MM制式子彈三顆，均為違禁物，並依刑法第三十八條
    第一項第一款，宣告沒收之，本院核其認事用法俱無不合，量刑亦稱妥適。被告
    上訴意旨猶執陳詞認被告供出槍枝來源係甲○○所販賣，應予減刑云云，惟查甲
    ○○（綽號黑銘）因涉犯槍砲彈藥刀械管制條例第十一條第一項未經許可製造其
    他可發射子彈具有殺傷力之改造手槍罪、第十二條第一項之製造子彈等罪，經本
    院調取該卷暨判決全卷查明，甲○○早於九十二年十一年四日在嘉義縣太保市埤
    麻里一間空屋犯槍砲彈藥刀械管制條例案遭檢察官羈押偵辦中，有甲○○之警訊
    筆錄可據（見台灣嘉義地方法院檢察署偵緝卷第八七頁）其時間在被告經警查獲
    之前。是被告所供之槍枝來源之甲○○，早為檢察官及警員認為嫌疑而偵辦中，
    被告之指訴充其量僅可認釐清甲○○犯行之事實而已，難遽認甲○○之犯行係因
    被告供出槍枝來源而破獲，且原判決已因被告坦承不諱並供出槍枝前手甲○○，
    而予以從輕量刑，被告上訴仍指摘原判決量刑過重不當，請求撤銷原判決，並無
    可取，為無理由，應予駁回。末查被告所犯槍砲彈藥刀械管制條例之罪，係被告
    適因催討債務攜槍外出公共場所，為警臨檢查獲（見警訊卷第四頁），被告雖稱
    係為防身，無對債務人如何討債，惟既已攜槍在身，已有危害社會一般人治安之
    虞，自不宜宣告緩刑，合併說明。
據上論結，應依刑事訴訟法第三百六十八條，判決如主文。
本案經檢察官曾銘芳到庭執行職務。
中    華    民    國      九十三      年      九      月      二十二    日
                                  臺灣高等法院臺南分院刑事第二庭
          審判長法官  葉    居    正
                                            法官  李    文    福
                                            法官  莊    俊    華
右正本證明與原本無異。
如不服本判決，應於判決送達後十日內向本院提出上訴狀，其未敘述理由者並應於提
出上訴狀後十日內向本院補提理由書（應附繕本)。
                                      法院書記官  廖    明    娟
中    華    民    國      九十三      年      九      月      二十七    日
附錄法條：
槍砲彈藥刀械管制條例第十一條：
未經許可，製造、販賣或運輸第四條第一項第一款所稱其他可發射金屬或子彈具有殺
傷力之各式槍砲者，處五年以上有期徒刑，併科新臺幣一千萬元以下罰金。
未經許可，轉讓、出租或出借前項所列槍砲者，處三年以上十年以下有期徒刑，併科
新臺幣七百萬元以下罰金。
意圖供自己或他人犯罪之用，而犯前二項之罪者，處無期徒刑或七年以上有期徒刑，
併科新臺幣一千萬元以下罰金。
未經許可，持有、寄藏或意圖販賣而陳列第一項所列槍砲者，處一年以上七年以下有
期徒刑，併科新臺幣七百萬元以下罰金。
第一項至第三項之未遂犯罰之。
槍砲彈藥刀械管制條例第十二條：
未經許可，製造、販賣或運輸子彈者，處一年以上七年以下有期徒刑，併科新臺幣五
百萬元以下罰金。
未經許可，轉讓、出租或出借子彈者，處六月以上五年以下有期徒刑，併科新臺幣三
百萬元以下罰金。
意圖供自己或他人犯罪之用，而犯前二項之罪者，處三年以上十年以下有期徒刑，併
科新臺幣七百萬元以下罰金。
未經許可，持有、寄藏或意圖販賣而陳列子彈者，處五年以下有期徒刑，併科新臺幣
三百萬元以下罰金。
